# @chenyiwei 无偿划转债权的处理

提问人：可怜的臭臭 时间：2023-03-16 16:38:23
陈版主，您好，有个问题请教您一下：A公司（承接方）拟承接B公司（划出方）不良债权，两个公司同属A集团控制，该事项采取无偿划转的形式；该项债权B公司成本为 100 万元，账面已核销 50 万元，截至目前划出方债权账面原值为 50 万元，减值为 50 万元。想请教下该种情况下，承接方A公司如何进行账务处理： 1 、入账价值是按照划出方账面净值 0 进行备查还是按照预计未来可收回的债权金额进行确认还是以名义价值？ 2 、若按照账面净值入账，后期收回该项债权金额是作为资本公积处理还是计入投资收益？ 3 、上述处理的准则依据是哪里呢？

回答人：chenyiwei
此类无偿划转一般不具有商业实质。划出方在划出之前首先应对标的不良资产最后再进行一次谨慎的减值测试，并据此对减值准备进行调整。划入方依据划出方最新调整后的不良资产账面价值作为入账价值，对应贷记资本公积，同时备查登记该笔债权的原值和历史上已回收情况。这是按照关联方之间资产无偿划转的一般原则处理。
后期回收款项首先冲减该项不良资产的账面价值，累计回收金额超出其入账价值后的差额可确认为收益（信用减值损失转回）。这是依据金融工具准则对于信用减值准备的相关规定处理。